# 请教陈版，关于事后股权激励

提问人：hyharper 时间：2019-01-07 13:00:04
陈版好，我们有一个股权激励计划，通过设立合伙企业进行激励。该计划的业绩条件为 2017 年的利润达标，但其授予日在 2018 年，锁定期为自签署有限合伙协议起 3 年，即 2018 年、 2019 年、 2020 年。那么该股权激励费用应摊销的年度是？从员工服务期考虑是 2017 年，但授予日在 2018年，锁定期亦在 2018 年及以后年度？请问如何判断呢？谢谢陈版！

回答人：chenyiwei
关键是如果激励对象在三年锁定期内离职，是否还可以从该计划中获取利益。
如果锁定期内只是不能转让股份，但不影响其在锁定期满后自动解锁获取股权相关利益的，则锁定期不构成服务期限条件，股份支付费用在授予日一次性确认。
如果锁定期内离职则不能获得激励股份，不能从该计划中获取利益，则说明锁定期构成服务期限条件，股份支付费用需在锁定期内分摊确认。